【裁判字號】    97,簡上,794
【裁判日期】    970919
【裁判案由】    詐欺
【裁判全文】
臺灣板橋地方法院刑事判決             97年度簡上字第794號
上  訴  人
即  被  告  乙○○
上列上訴人因詐欺案件，不服本院九十七年度簡字第四三七四號
中華民國九十七年五月三十日所為第一審簡易判決（聲請簡易判
決處刑案號：九十七年度偵字第八二八一號），提起上訴，本院
管轄第二審之合議庭判決如下︰
    主  文
上訴駁回。
    事  實
一、本件經本院審理結果，認原審以被告乙○○犯刑法第三十條
    第一項、第三百三十九條第一項之幫助犯詐欺取財罪，判處
    有期徒刑三月，如易科罰金，以新臺幣一千元折算一日，經
    核其認事用法及量刑均無不當，應予維持，並引用第一審刑
    事簡易判決書記載之事實、證據及理由（如附件）。
二、上訴人即被告乙○○上訴意旨略以：伊於九十七年一月二十
    一日確係誤信報紙上之「徵男工讀生」廣告為真正，故撥打
    上開廣告所示之電話求職，經真實姓名不詳之人告知工作性
    質後，並稱該工作需由求職者提供金融卡以供薪資轉帳之用
    ，被告因需職孔急，一時失察，遂依約交付前開銀行之金融
    卡，且應其要求，提供密碼供其查證，惟於交付後事隔一天
    卻未告知上班之時間及地點，伊因認前述交付金融卡之行為
    欠妥，旋於同年一月二十三日凌晨零時二十四分許主動電告
    聯邦商業銀行辦理金融卡掛失手續，其後始知該帳戶已遭不
    明人士利用，已成為詐騙集團之人頭帳戶，被告並未與詐騙
    集團成員共謀犯案，亦無任何幫助犯罪之意思，顯未涉有詐
    欺取財罪嫌。倘鈞院仍認伊構成犯罪，請審酌伊無不良素行
    ，因求職陷阱誤觸法網，實出於涉世未深，衡情殊值憫恕，
    且伊於九十七年一月二十一日交付金融卡後，於同年月二十
    三日即辦理掛失止付動作，是伊犯罪情節尚屬輕微，且已深
    感悔悟，並無再犯之虞，為此請求從輕量刑，並為緩刑宣告
    之諭知云云。然查，依被告在偵查中及本院審理時之供述，
    其已有長達七、八年之工作經驗，曾先後在全家便利商店、
    電子公司及ＫＴＶ任職，且歷任工作中均無先行交付金融卡
    並告知密碼之情形；參以被告該次應徵工作時竟在不知公司
    名稱及所在地之情形下，與不詳真實姓名年籍之成年男女相
    約在其臺北縣泰山鄉○○街住處附近面試，亦有悖於常情；
    況金融卡僅有在需提領款項之情形下，方需輸入密碼，被告
    當無不知之理，被告既係以金融卡提供薪資轉帳之用，何以
    需告知對方密碼為何。是以被告對於向其收取帳戶金融卡之
    人可能利用他人帳戶做為詐欺取財，使偵查機關不易追查，
    事前應足以預見，豈能僅因其急欲求職，對於與事理有違之
    行徑毫不質疑，而任意將其上開帳戶之提款卡及密碼交予完
    全不熟識之人使用，足認其顯有容認犯罪事實發生之本意。
    再者，被告固有於九十七年一月二十三日四時十分許以電話
    向聯邦商業銀行掛失止付上開帳戶之金融卡，然被害人甲○
    ○遭詐欺而匯入之款項於同日零時十六分即遭提領，有聯邦
    商業銀行北三重分行函文在卷可稽，而二者時間竟僅相隔四
    小時，則被告是否係在詐騙集團聯繫通知已提領所詐騙之款
    項後，告知被告可辦理該帳戶金融卡掛失止付之動作，亦非
    無可疑之處；且徵諸常情，上開帳戶如非經被告同意提供予
    他人使用，則使用人既存有被告得隨時至金融機構掛失而無
    法提領款項之風險，如何能安心使用該帳戶而於為詐欺犯行
    時告知被害人將款項匯入該帳戶內。從而，參諸前開說明，
    顯見被告早已能預見提供上開聯邦商業銀行金融卡及密碼予
    不詳真實姓名年籍之成年男子及女子使用，係為幫助他人從
    事詐欺犯行，益足認被告有幫助詐欺之行為及不確定故意甚
    明。是被告前開所辯，實有悖於常理，委不足採。
四、綜上，本件被告所涉前開犯行，事證明確，洵堪認定。原審
    認被告罪證明確，適用刑法第三十條第一項前段、第二項、
    第三百三十九條第一項、第四十一條第一項前段，刑法施行
    法第一條之一第一項、第二項前段規定，並審酌被告提供提
    款卡及密碼予不法詐欺集團牟利，助長他人犯罪，非但增加
    被害人尋求救濟及治安機關查緝犯罪之困難，亦使不法詐欺
    犯得以順利掩飾其詐欺所得之財物，危害被害人財產安全及
    社會治安，暨被告犯罪後矢口否認犯行之態度等一切情狀而
    為量刑；參以被告已有七、八年之工作經驗，何來涉世未深
    可言，且其犯後否認犯行，難認已有悔悟之心，自無足堪憫
    恕之處。是原審就被告所犯幫助詐欺取財罪量處有期徒刑三
    月，併諭知如易科罰金之折算標準，經核認事用法，均無不
    合，量刑亦屬適當，被告上訴意旨指摘原判決不當，提起上
    訴，為無理由，應予駁回。
據上論斷，應依刑事訴訟法第四百五十五條之一第一項、第三項
、第三百六十八條、第三百七十三條，判決如主文。
本案經檢察官顏妃琇到庭執行職務。
中    華    民    國    97    年    9     月    19    日
                 刑事第七庭  審判長法  官  潘翠雪
                                   法  官  楊明佳
                                   法  官  王士珮
以上正本證明與原本無異。
本件不得上訴。
                                   書記官  郭晉良
中    華    民    國    97    年    9     月    19    日


司法院資訊處製作；財團法人民間司法改革基金會備份。
